【裁判字號】    96,交聲,189
【裁判日期】    970131
【裁判案由】    聲明異議
【裁判全文】
臺灣屏東地方法院交通事件裁定         96年度交聲字第189號
原處分機關  交通部公路總局高雄區監理所屏東監理站
異  議  人
即受處分人  甲○○
上列受處分人因違反道路交通管理處罰條例案件，對於原處分機
關於民國96年8 月20日所為之處分（原處分案號：屏監違字第裁
82-NJ0000000號），聲明異議，本院裁定如下：
    主  文
異議駁回。
    理  由
一、原處分意旨略以：受處分人甲○○所有車牌號碼N8-1270 號
    自用小客車，於民國96年2 月15日凌晨1 時25分，行經高雄
    縣大寮鄉江山加油站前時，在有燈光號誌管制之交岔路口闖
    紅燈，經警逕行舉發，且受處分人未於期限內繳納罰鍰或到
    案聽候裁決，已逾越應到案日期60日以上等情，因依道路交
    通管理處罰例第53條第1 項、第63條第1 項第3 款及違反道
    路交通管理事件統一裁罰基準表之規定，裁處受處分人罰鍰
    新台幣（下同）5,400 元，並記違規點數3 點。
二、受處分人異議意旨略以：伊於96年2 月15日凌晨1 時25分，
    駕駛車牌號碼N8-1270 號自用小客車行經高雄縣，經舉發有
    闖紅燈之交通違規情事，惟伊從未接獲舉發違反道路交通管
    理事件通知單。又伊雖設籍屏東縣林邊鄉竹林村勝利130 之
    3 號，但因家庭及工作方便，經常住於屏東縣屏東市○○路
    350 巷11弄2 號，甚少返回戶籍地，偶而返回戶籍地，則既
    未見有任何招領通知，亦未據鄰人告知，且該處屬慈德五村
    ，設有自治會所，其辦公人員可收受掛號郵件並為通知，郵
    務人員未作適當處理，其送達難謂合法。從而，原處分遽以
    伊逾越應到案日期60日以上，裁處伊法定最高額之罰鍰5,40
    0 元，於法即有未合，爰依法聲明異議，請求撤銷原處分等
    語。
三、按汽車駕駛人，行經有燈光號誌管制之交岔路口闖紅燈者，
    處1,800 元以上5,400 元以下罰鍰；汽車駕駛人有第53條之
    情形者，記違規點數3 點；汽車駕駛人，行經有燈光號誌管
    制之交岔路口闖紅燈，逾越應到案日期60日以上，繳納罰鍰
    或逕行裁決處罰者，小型車部分，處5,400 元罰鍰，並記違
    規點數3 點，道路交通管理處罰條例第53條第1 項、第63條
    第1 項第3 款及違反道路交通管理事件統一裁罰基準表定有
    明文。
四、受處分人於96年2 月15日凌晨1 時25分，駕駛其所有車牌號
    碼N8-1270 號自用小客車，行經高雄縣大寮鄉江山加油站前
    時，在設有燈光號誌管制之交岔路口闖紅燈，而為警逕行舉
    發一節，為受處分人所不爭執，並有高雄縣政府警察局高警
    交字第NJ0000000 號舉發違反道路交通管理事件通知單1 紙
    及照片2 張可資佐證，堪信為實在。受處分人雖以前揭情詞
    ，辯稱：上開舉發違反道路交通管理事件通知單之送達為不
    合法云云，惟查：
(一)、送達，不能依第72條（直接送達）、第73條（補充送達與留
    置送達）規定為之者，得將文書寄存送達地之地方自治或警
    察機關，並作送達通知書兩份，一份黏貼於應受送達人住居
    所、事務所、營業所或其就業處所門首，另一份交由鄰居轉
    交或置於該送達處所信箱或其他適當位置，以為送達。前項
    情形，由郵政機關為送達者，得將文書寄存於送達地之郵政
    機關。行政程序法第74條第1 項、第2 項定有明文。
(二)、上開舉發違反道路交通管理事件通知單，經舉發機關高雄縣
    政府警察局交通隊於96年3 月22日以限時掛號函件交付郵政
    機關，按受處分人之戶籍地屏東縣林邊鄉竹林村勝利130 之
    3 號為送達，惟不能依行政程序法第72條及第73條規定為送
    達，經將送達通知書一份黏貼於門首，另一份置於信箱或其
    他適當位置後，於96年3 月27日寄存於林邊郵局之事實，有
    鳳山五甲郵局中華民國郵政大宗限時掛號函件收件單、高雄
    縣政府警察局送達證書各1 件在卷可稽，其送達經核與行政
    程序法第74條第1 項、第2 項之規定相符，尚不因未將送達
    通知單交由受處分人之鄰居或慈德五村自治會所之人員轉交
    而違法。至受處分人實際上居住於屏東縣屏東市○○路350
    巷11弄2 號，而未在上開戶籍地居住，且甚少返回該戶籍地
    ，以致於未接獲上開舉發違反道路交通管理事件通知單，甚
    至亦無從得知有上述寄存送達之情事，該實際住所與戶籍地
    不符之結果，既係受處分人因個人因素所造成，且為舉發機
    關所無從得知，則其不利益之風險自應由受處分人承擔，尚
    不得因此即指稱前述寄存送達為不合法。
五、綜上所述，本件受處分人既有駕駛自用小客車，行經設有燈
    光號誌管制之交岔路口闖紅燈之行為，且經舉發機關合法送
    達舉發違反道路交通管理事件通知單，指定96年4 月19日前
    到案，而未於期限內繳納罰鍰或到案聽候裁決，復已逾越應
    到案期限60日以上，則原處分依道路交通管理處罰條例第53
    條第1 項、第63條第1 項第3 款及違反道路交通管理事件統
    一裁罰基準表之規定，裁處受處分人罰鍰5,400 元，並記違
    規點數3 點，於法即無不合。受處分人猶執前詞，指摘原處
    分不當，求為撤銷原處分，非有理由，應予駁回。
六、據上論斷，應依道路交通案件處理辦法第19條，裁定如主文
    。
中    華    民    國    97    年    1     月    31    日
                    交通法庭    法  官  春生
以上正本證明與原本無異。
如不服本裁定應於收受送達後5 日內向本院提出抗告書狀敘述抗
告之理由抗告於台灣高等法院高雄分院。
中    華    民    國    97    年    1     月    31    日
                                書記官  唐淑嫻


司法院資訊處製作；財團法人民間司法改革基金會備份。
